---
title: "Analyse en Composantes Principales"
author: "Jeu de données data_baby_base"
output:
  word_document: default
---
Ce jeu de données contient 362 individus et 44 variables, 6 variables qualitatives sont illustratives.

- - -

```{r, echo = FALSE}
library(FactoMineR)
load('C:/Users/yassi/OneDrive/Université/S7/RDSM/DM2/Workspace.RData')
```
### 1. Observation d'individus extrêmes
L'analyse des graphes ne révèle aucun individu singulier.

- - -

### 2. Distribution de l'inertie
L'inertie des axes factoriels indique d'une part si les variables sont structurées et suggère d'autre part le nombre judicieux de composantes principales à étudier.

Les 2 premiers axes de l' analyse expriment **99.98%** de l'inertie totale du jeu de données ; cela signifie que 99.98% de la variabilité totale du nuage des individus (ou des variables) est représentée dans ce plan.
C'est un pourcentage extrêmement élevé, et le premier plan représente donc parfaitement bien la variabilité contenue dans l'ensemble du jeu de données actif.
Cette valeur est nettement supérieure à la valeur référence de **9.02%**, la variabilité expliquée par ce plan est donc hautement significative
(cette intertie de référence est le quantile 0.95-quantile de la distribution des pourcentages d'inertie obtenue en simulant 2404 jeux de données aléatoires de dimensions comparables sur la base d'une distribution normale).

Du fait de ces observations, il n'est absolument pas nécessaire pour l'analyse d'interpréter les dimensions suivantes.

```{r, echo = FALSE, fig.height = 3.5, fig.width = 5.5}
par(mar = c(2.6, 4.1, 1.1, 2.1))
ggplot2::ggplot(cbind.data.frame(x=1:nrow(res$eig),y=res$eig[,2])) + ggplot2::aes(x=x, y=y)+ ggplot2::geom_col(fill="blue") + ggplot2::xlab("Dimension") + ggplot2::ylab("Pourcentage d'inertie") + ggplot2::ggtitle("Décomposition de l'inertie totale") + ggplot2::theme_light() + ggplot2::theme(plot.title = ggplot2::element_text(hjust =0.5)) + ggplot2::scale_x_continuous(breaks=1:nrow(res$eig))
```

**Figure 2 - Décomposition de l'inertie totale**
*Le premier facteur est largement prépondérant : il explique a lui seul 99.91% de la variabilité totale des données.*
*Il convient de noter que dans un tel cas, la variabilité liée aux autres composantes peut être dénuée de sens, en dépit d'un pourcentage élevé.*

Une estimation du nombre pertinent d'axes à interpréter suggère de restreindre l'analyse à la description des 1 premiers axes.
Ces composantes révèlent un taux d'inertie supérieur à celle du quantile 0.95-quantile de distributions aléatoires (99.91% contre 4.68%).
Cette observation suggère que seul cet axe est porteur d'une véritable information.
En conséquence, la description de l'analyse sera restreinte à ces seuls axes.

- - -

### 3. Description de la dimension 1

```{r, echo = FALSE, fig.height = 3.5, fig.width = 5.5}
drawn <-
"325"
par(mar = c(4.1, 4.1, 1.1, 2.1))
plot.PCA(res, select = drawn, axes = c(1,2), choix = 'ind', invisible = 'quali', title = '', cex = cex)
```

**Figure 3.1 - Graphe des individus (ACP)**
*Les individus libellés sont ceux ayant la plus grande contribution à la construction du plan.*

